臺灣臺南地方法院刑事判決
109年度易字第1303號
公  訴  人  臺灣臺南地方檢察署檢察官
被      告  林盟傑


上列被告因竊盜案件，經檢察官提起公訴（109年度偵字第15911
號），嗣被告於本院準備程序中就被訴事實為有罪之陳述，經本
院合議庭裁定由受命法官獨任進行簡式審判程序，判決如下：
        主  文
林盟傑犯竊盜罪，累犯，處有期徒刑伍月，如易科罰金，以新臺
幣壹仟元折算壹日。
        犯罪事實及理由
一、程序部分：
    本案被告林盟傑所犯係死刑、無期徒刑或最輕本刑為3年以
    上有期徒刑以外之罪，亦非屬高等法院管轄第一審案件之罪
    ，其於本院準備程序中就被訴事實為有罪之陳述，經本院告
    知簡式審判程序之旨，並聽取檢察官及被告之意見後，依刑
    事訴訟法第273條之1第1項之規定，裁定行簡式審判程序，
    是依刑事訴訟法第273條之2規定，本件之證據調查，不受同
    法第159條第1項、第161條之2、第161條之3、第163條之1及
    第164條至第170條所規定證據能力認定及調查方式之限制，
    並得依同法第310條之2準用第454條之規定製作略式判決書
    （僅記載「證據名稱」），合先敘明。
二、犯罪事實：
    林盟傑於民國109年8月5日晚上10時46分許，在陳智偉所經
    營之瓦泰企業社（址設臺南市○○區○○路00巷00號），購買鍍
    金神像1尊後，竟意圖為自己不法之所有，基於竊盜之犯意
    ，假藉欲再選購佛牌，要求陳智偉將店內佛牌陳列在桌面上
    供其挑選，趁陳智偉不注意之際，徒手將佛牌1面（價值新
    臺幣8萬元）藏入上衣而竊取之，得手後即藉口欲領錢而離
    去。嗣經陳智偉發現上開佛牌遭竊後報警處理，經警調閱監
    視器畫面，而查悉上情。
三、上開犯罪事實，有下列證據可資佐證：
  ㈠被告林盟傑於本院之自白。
  ㈡證人即告訴人陳智偉於警詢及偵查中之證述。
  ㈢遭竊現場監視器錄影畫面翻拍照片2張、現場照片8張、遭竊
    物品照片2張、監視器光碟1片。
  ㈣被告與告訴人於案發後（即109年8月5日晚上11時21分至同日
    時38分許、109年8月5日晚上11時55分至同年月6日凌晨2時2
    9分許）LINE對話紀錄翻拍照片共27張。
四、論罪科刑：
  ㈠核被告所為，係犯刑法第320條第1項之竊盜罪。又被告前因
    竊盜案件，分別經：①本院106年度簡字第3236號判決判處有
    期徒刑4月，被告上訴後，嗣經本院以106年度簡上字第327
    號判決駁回上訴確定；②本院106年度簡字第3768號判決判處
    有期徒刑3月（共3罪），應執行有期徒刑8月，被告上訴後
    ，嗣經本院以107年度簡上字第76號判決駁回上訴確定；③本
    院106年度簡字第2776號判決判處有期徒刑4月，被告上訴後
    ，嗣經本院以107年度簡上字第61號判決駁回上訴確定；④本
    院以106年度易字第1319號判決判處有期徒刑4月，被告上訴
    後，嗣經臺灣高等法院臺南分院（下稱臺南高分院）以107
    年度上易字第252號判決駁回上訴確定；⑤臺灣橋頭地方法院
    106年度審易字第1211號判決判處有期徒刑4月，被告上訴後
    ，嗣經臺灣高等法院高雄分院以107年度上易字第380號判決
    駁回上訴確定，上開①、②、③、④、⑤案件並於107年10月8日
    經臺南高分院以107年度聲字第747號裁定定應執行有期徒刑
    1年6月確定，被告入監執行部分徒刑後，就所餘徒刑於108
    年6月5日易科罰金執行完畢出監等情，有臺灣高等法院被告
    前案紀錄表1份附卷可查，其於受徒刑執行完畢後，5年內故
    意再犯本案有期徒刑以上之罪，依刑法第47條第1項規定，
    為累犯，爰依法加重其刑。至司法院釋字第775號解釋，依
    解釋文及理由之意旨，係指構成累犯者，不分情節，一律加
    重最低本刑，於不符合刑法第59條所定要件之情形下，致生
    行為人所受之刑罰超過其所應負擔罪責之個案，不符罪刑相
    當原則、比例原則。於此範圍內，在修正前，為避免發生上
    述罪刑不相當之情形，法院就該個案應裁量是否加重最低本
    刑；依此，該解釋就現行刑法第47條第1項規定「加重最高
    本刑」部分並未宣告違憲，只有在無法適用刑法第59條在內
    之減刑規定，法院認為個案應量處最低法定刑，否則將有違
    罪刑相當之情形下，方應依上開解釋意旨權衡，裁量不予加
    重最低本刑，並宣告最低本刑（最高法院108年度台上字第3
    38號、第976號、第1491號判決意旨參照），審酌被告未因
    前罪徒刑執行完畢而有所警惕，猶故意再犯本案，且本案與
    上開構成累犯之前科同為竊盜案件，又被告除上開構成累犯
    之前科外，自96年以來，屢犯竊盜罪經法院判刑執行，有上
    揭被告前案紀錄表存卷可按，其一再故意犯相同類型犯罪，
    足徵其對於刑罰之反應力確屬薄弱、顯具特別惡性，又觀諸
    被告本案犯罪情節，依刑法第47條第1項規定加重法定最低
    本刑結果，並無上開解釋所指致行為人所受刑罰超過其所應
    負擔罪責之情事，自仍有上開刑法第47條第1項規定之適用
    。
  ㈡爰以行為人之責任為基礎，審酌被告有多次竊盜前科（上揭
    構成累犯部分不重複評價），仍未知所警惕，不思循正當管
    道獲取所需，恣意竊取他人財物，顯然欠缺對他人財產權之
    尊重、法治觀念明顯不足，所為實有不該；復考量被告行竊
    之動機、目的、犯罪手段、所竊得之財物價值，以及被告於
    本院始坦承犯行之犯後態度，暨被告業與告訴人達成和解，
    並將竊得之佛牌返還告訴人，告訴人所受損害有所減輕，告
    訴人亦表示願意原諒被告等語（此有和解書及本院公務電話
    紀錄各1份【本院卷第57、59頁】在卷可佐）；兼衡被告於
    本院審理中自陳之智識程度及家庭經濟生活狀況（本院卷第
    53頁）等一切情狀，量處如主文所示之刑，並諭知易科罰金
    之折算標準。　
五、沒收部分：
    查被告竊得之佛牌1面，固屬其本案犯罪所得，然被告業與
    告訴人達成和解，並將該佛牌返還告訴人，有前引之和解書
    及本院公務電話紀錄各1份附卷可參，爰依刑法第38條之1第
    5項規定，不予宣告沒收。
據上論斷，應依刑事訴訟法第273條之1第1項、第299條第1項前
段、第310條之2、第454條第1項，判決如主文。
本案經檢察官許家彰提起公訴，檢察官吳坤城到庭執行職務。
中　　華　　民　　國　　109 　年　　12　　月　　24　　日
                  刑事第六庭    法　官  吳彥慧
以上正本證明與原本無異。
如不服本判決應於收受本判決後20日內向本院提出上訴書狀，並
應敘述具體理由。其未敘述上訴理由者，應於上訴期間屆滿後20
日內向本院補提理由書狀（均須按他造當事人之人數附繕本）「
切勿逕送上級法院」。 
　　　　　　　　　　　　　　　　書記官 張儷瓊
中　　華　　民　　國　　109 　年　　12　　月　　28　　日
附錄本案論罪科刑法條：
中華民國刑法第320條
意圖為自己或第三人不法之所有，而竊取他人之動產者，為竊盜
罪，處5年以下有期徒刑、拘役或50萬元以下罰金。
意圖為自己或第三人不法之利益，而竊佔他人之不動產者，依前
項之規定處斷。
前二項之未遂犯罰之。